# 审计风险评价相关准则规定

提问人：zhs7403 时间：2017-01-12 17:10:16
请问，证券事务所是先做所里内部风险评价后承接上市公司业务，上市公司公告再签审计业务约定书，还是上市公司公告后在签署审计业务约定书。目前面临的问题是上市公司已经公告，但是还没有签署约定书或者有时候内部风评还没有走完，仅仅是分所同口头意。请问是否有审计准则规定步骤？如果上市公司公告后没有签署约定书，事务所发现风险后不承接是否有问腿？

回答人：chenyiwei
审计准则应该不会有直接规定，即使是 5101 号质量控制准则中关于业务承接的规定，其规定也是原则性的。这些问题更多地取决于各事务所内部的风控程序。 对于项目组，应当与拟承接的上市公司做好事先沟通，在事务所根据内部的风险评估程序作出承接该客户的确认之前，不要对外发布正式的改聘事务所公告。否则，只能看作上市公司单方面的要约，在业务约定书签订之前并无法律效力。如果事务所最终没有承接该业务，则上市公司还要发布更正公告，对上市公司的声誉会有不利影响。